---
output: github_document
---

<!-- README.md is generated from README.Rmd. Please edit that file -->

```{r, include = FALSE}
knitr::opts_chunk$set(
  collapse = TRUE,
  comment = "#>",
  fig.path = "man/figures/README-",
  out.width = "100%"
)
```

# MarkRankR

<!-- badges: start -->
<!-- badges: end -->

Pakiet MarkRankR to kompleksowe narzędzie do Wielokryterialnej Analizy Decyzyjnej (MCDA) w środowisku rozmytym. Umożliwia pełną ścieżkę analityczną: od surowych ankiet, przez wyznaczanie wag metodą BWM (Best-Worst Method), aż po rankingi metodami VIKOR i COPRAS.

## Instalacja

Możesz zainstalować wersję deweloperską z serwisu [GitHub](https://github.com/) (po opublikowaniu):

``` r
# install.packages("devtools")
devtools::install_github("ruzrom/MarkRankR")
```

## Szybki start

Oto podstawowy przykład użycia pakietu z wykorzystaniem wbudowanych danych:

```{r example}
library(MarkRankR)

# 1. Wczytaj dane
data("promocje_dane_surowe")

# 2. Przygotuj macierz rozmytą
# Definiujemy, które kolumny tworzą kryteria
skladnia <- "
  Koszt =~ koszt_wdrozenia; 
  Sprzedaz =~ wzrost_sprzedazy; 
  Lojalnosc =~ lojalnosc_klientow;
  Atrakcyjnosc =~ atrakcyjnosc_klienta;
  Latwosc =~ latwosc_realizacji
"

macierz <- przygotuj_dane_mcda(promocje_dane_surowe, skladnia, kolumna_alternatyw = "Alternatywa")

# 3. Oblicz ranking metodą Fuzzy COPRAS
wynik <- rozmyty_copras_promo(
  macierz, 
  typy_kryteriow = c("min", "max", "max", "max", "max"),
  bwm_kryteria = c("Koszt", "Sprzedaz", "Lojalnosc", "Atrakcyjnosc", "Latwosc"),
  bwm_najlepsze = c(3, 1, 6, 4, 8),
  bwm_najgorsze = c(6, 8, 3, 2, 1)
)

# 4. Wyświetl wynik
print(wynik$wyniki)

# 5. Wyświetl mapę decyzyjną
plot(wynik)
```
