---
title: "Pełny proces analizy: Od danych do rankingu"
output: rmarkdown::html_vignette
vignette: >
  %\VignetteIndexEntry{Pełny proces analizy: Od danych do rankingu}
  %\VignetteEngine{knitr::rmarkdown}
  %\VignetteEncoding{UTF-8}
---

```{r, include = FALSE}
knitr::opts_chunk$set(
  collapse = TRUE,
  comment = "#>"
)
```

```{r setup}
library(MarkRankR)
```
## 1. Wczytanie danych

Korzystamy z wbudowanego w pakiet zbioru danych promocje_dane_surowe.
```{r}
data("promocje_dane_surowe")
head(promocje_dane_surowe)
```

## 2. Definicja modelu (Składnia)

Definiujemy, które kolumny z ramki danych wchodzą w skład poszczególnych kryteriów.
```{r}
skladnia_modelu <- "
  Koszt =~ koszt_wdrozenia; 
  Sprzedaz =~ wzrost_sprzedazy; 
  Lojalnosc =~ lojalnosc_klientow;
  Atrakcyjnosc =~ atrakcyjnosc_klienta;
  Latwosc =~ latwosc_realizacji
"
```

## 3. Przetwarzanie i Rozmywanie danych

Funkcja `przygotuj_dane_mcda` automatycznie skaluje dane do przedziału 1-9 i zamienia je na liczby rozmyte (TFN).
```{r}
macierz_rozmyta <- przygotuj_dane_mcda(
  dane = promocje_dane_surowe,
  skladnia = skladnia_modelu,
  kolumna_alternatyw = "Alternatywa"
)

# Podgląd fragmentu macierzy
print(macierz_rozmyta[1:4, 1:6])
```
## 4. Wyznaczanie wag metodą BWM (Best-Worst Method)

Zamiast zgadywać wagi, pytamy eksperta. Zakładamy, że:

- Najlepsze kryterium: Sprzedaz (poz. 2 w macierzy)
- Najgorsze kryterium: Latwosc (poz. 5 w macierzy)
```{r}
# Kolejność kryteriów w macierzy: Koszt, Sprzedaz, Lojalnosc, Atrakcyjnosc, Latwosc

# Preferencja NAJLEPSZEGO (Sprzedaz) nad innymi (1-9):
# Sprzedaz/Koszt=3, Sprzedaz/Sprzedaz=1, Sprzedaz/Lojalnosc=6, Sprzedaz/Atrakcyjnosc=4, Sprzedaz/Latwosc=8,
bwm_best <- c(3, 1, 6, 4, 8)

# Preferencja innych nad NAJGORSZYM (Latwosc) (1-9):
# Koszt/Latwosc=6, Sprzedaz/Latwosc=8, Lojalnosc/Latwosc=3, Atrakcyjnosc/Latwosc=2, Latwosc/Latwosc=1,
bwm_worst <- c(6, 8, 3, 2, 1)
```

## 5. Analiza Decyzyjna (VIKOR, COPRAS, TOPSIS)

Uruchamiamy metody. Pakiet automatycznie policzy wagi z parametrów BWM. Definiujemy typy kryteriów: min (koszt) lub max (zysk).
```{r}
typy <- c("min", "max", "max", "max", "max")

# Fuzzy VIKOR
  wynik_vikor <- rozmyty_vikor_promo(
  macierz_decyzyjna = macierz_rozmyta,
  typy_kryteriow = typy,
  bwm_najlepsze = bwm_best,
  bwm_najgorsze = bwm_worst
)

# Fuzzy COPRAS
  wynik_copras <- rozmyty_copras_promo(
  macierz_decyzyjna = macierz_rozmyta,
  typy_kryteriow = typy,
  bwm_najlepsze = bwm_best,
  bwm_najgorsze = bwm_worst
)

# Fuzzy TOPSIS
  wynik_topsis <- rozmyty_topsis_promo(
  macierz_decyzyjna = macierz_rozmyta,
  typy_kryteriow = typy,
  bwm_najlepsze = bwm_best,
  bwm_najgorsze = bwm_worst
)

# Wyniki tabelaryczne
print(wynik_vikor$wyniki)
print(wynik_copras$wyniki)
print(wynik_topsis$wyniki)
```
## 6. Wizualizacja (Mapy Decyzyjne)

Generujemy mapy strategiczne.
```{r, fig.width=7, fig.height=5}
plot(wynik_vikor)
plot(wynik_copras)
plot(wynik_topsis)
```

## 7. Meta-Ranking (Konsensus)

Agregujemy wyniki wszystkich metod, aby uzyskać ostateczną decyzję.
```{r}
meta_wynik <- rozmyty_meta_ranking(
  macierz_decyzyjna = macierz_rozmyta,
  typy_kryteriow = typy,
  bwm_najlepsze = bwm_best,
  bwm_najgorsze = bwm_worst
)

# Tabela porównawcza
knitr::kable(meta_wynik$porownanie, caption = "Porównanie rankingów i Konsensus")
```


